臺灣嘉義地方法院民事裁定　　　　　　　 96年度訴字第525號
原　　　告　丙○○
被　　　告　嘉春交通股份有限公司
法定代理人　乙○○
訴訟代理人　甲○○
上列當事人間確認票據債權不存在事件，於中華民國96年9月27
日言詞辯論終結，本院裁定如下：
    主      文
原告之訴駁回。
訴訟費用由原告負擔。
    事實及理由
壹、原告起訴主張：原告曾於民國89年7月間開立11張支票未兌
    現，欠被告新臺幣（下同）592,900元，然經協商後，原告
    已於91年11月開立原告之妻子帳號00000000000000號之支票
    36張給被告，每張金額均為46,000元，加以清償。被告竟又
    於96年3月及4月以上開原告未兌現之11張支票，聲請發兩次
    支付命令，經原告收到第一次後提出異議，而後又收到第二
    次支付命令，因內容完全一樣，股別也一樣，原告不懂案號
    不一樣，因而喪失了提出異議之權益與期限，鈞院96年促字
    第6708號所載的錢，原告都還了，被告執該確定之支付命令
    來向原告執行，查封了房屋，對原告造成極大損害，原告要
    確認該支付命令的592,900元債權不存在等語。並聲明：請
    求確認鈞院96年促字第6708號支付命令所載被告對原告之
    592,900元債權不存在。
貳、被告則抗辯：原告原本在被告有靠行3台車，並用被告名義
    貸款，而該3台車之牌照稅、保險費及燃料稅等稅金均由被
    告先繳納，之前原告有開自已的票給被告分期清償，後來還
    有11張未兌現跳票，原告因而於91年11月30日再以他太太的
    名義開票36張46,000元之支票給被告，每月兌現46,000元，
    期間被告在92年12月底曾結算，當時原告尚欠被告2,114,58
    1元未清償，被告亦有發存證信函給原告。雖然原告以他太
    太的名義所開的36張票一直到94年10月31日每月都有兌現46
    ,000 元，然而原告所靠行的車子還是繼續在行駛，其牌照
    稅、燃料稅、保險費等相關費用，均由被告繼續代為繳納，
    故在94年底結算時，原告還欠被告1,754,798元沒有清償。
    後來原告將其中一台車交由被告出賣，直到96年時被告才將
    原告的車子賣出去，清償了其中的260,000元，目前尚餘1,4
    94,798元未清償，因雙方都是好朋友，才會以原告所開立的
    11張未兌現支票聲請發支付命令，請求原告給付592,900元
    之借款，該支付命令已經確定等語。並聲明：原告之訴駁回
    。
參、法院判斷：
一、按債務人對於支付命令未於法定期間合法提出異議者，支付
    命令與確定判決有同一之效力；又原告之訴訴違背第253條
    、第263條第2項之規定，或其訴訟標的為確定判決之效力所
    及者，法院應以裁定駁回之，民事訴訟法第521條第1項及第
    249條第1項第7款分別定有明文。又命債務人為給付之確定
    判決，就給付請求權之存在有既判力，債務人不得對於債權
    人更行提起確認該給付請求權不存在之訴，最高法院26年渝
    上字第1161號亦著有判例可循。
二、經查，本件原告所訴請確認不存在之592,900元債權，係指
    被告依本院96年促字第6708號支付命令所聲請命原告給付之
    592,900元債權一情，為原告當庭所陳明（見本院96年9月27
    日言詞辯論筆錄），而該592,900元債權業經被告聲請本院
    96年促字第6708號核發支付命令，該支付命令送達原告之程
    序，並無何違法之處，係因原告未於法定期間合法提出異議
    而告確定一情，則為原告所不爭執，核與本院依職權所調閱
    本院96年促字第6708號支付命令卷相符，是依上開民事訴訟
    法第521條第1項規定，該命原告給付592,900元之支付命令
    ，業與確定判決有同一之效力。又該592,900元債權之給付
    在兩造之間既已發生既判力，依最高法院26年渝上字第1161
    號判例意旨，原告自不得對於被告更行提起確認該給付請求
    權不存在之訴，從而，原告提起本件確認之訴，其訴訟標的
    為確定判決之效力所及，依前揭民事訴訟法第249條第1項第
    7款之規定，其起訴自難謂合法，應以裁定駁回其起訴。
三、本件事證已臻明確，兩造其餘攻擊、防禦方法及所提證據，
    核與本判決結論無影響，爰不逐一論列，併此敘明。
四、據上論結，依民事訴訟法第249條第1項第7款、第95條、第
    78條裁定如主文。
中　　華　　民　　國　　96　　年　　10　　月　　11　　日
                  民二庭法　官　黃明展
以上正本係照原本作成
如對本判決上訴須於判決送達後20日內向本院提出上訴狀
中　　華　　民　　國　　96　　年　　10　　月　　11　　日
                        書記官　陳昭煌
